vi: Mục đích chính: Ô tô; Cửa; Ổ khóa bấm; Cửa sổ; Khác
lt-LT: Rakto paskirtis: Automobilis; Durys; Pakabinama spyna; Langas; Kita
en: Key purpose: Car; Door; Padlock; Window; Other
sv: Nyckelsyfte: Bil; Dörr; Hänglås; Fönster; Övrigt
zh-CN: 钥匙用途: 汽车; 门; 挂锁; 窗户; 其他
sl-SI: Namen ključa: Avtomobilski; Vrata; Ključavnica; Okno; Drugo
fi: Kiilan käyttötarkoitus: Auto; Ovi; Riippulukko; Ikkuna; Muu
el: Σκοπός κλειδιού: Αυτοκίνητο; Πόρτα; Λουκέτο; Παράθυρο; Άλλο
es: Propósito principal: Auto; Puerta; Candado; Ventana; Otros
nl: Belangrijkste doel: Auto; Deur; Hangslot; Venster; Andere
pt-PT: Finalidade principal: Carro; Porta; Cadeado; Janela; Outro
fr: Objectif clé: Voiture; Porte; Padlock; Fenêtre; Autre
da: Nøgleformål: Bil; Dør; Hængelås; Vindue; Andet
sk-SK: Účel kľúča: Auto; Dvere; Visiaci zámok; Okno; Iné
ro-RO: Scop cheie: Mașină; Ușă; Lacăt; Fereastră; Altele
nb: Nøkkelformål: Bil; Dør; Hengelås; Vindu; Annet
ru: Назначение ключа: Автомобиль; Дверь; Навесной замок; Окно; Другое
hu: Kulcs használata: Autó; Ajtó; Lakat; Ablak; Egyéb
pl: Podstawowy cel: Samochód; Brama; Kłódka; Okno; Inne
th: วัตถุประสงค์หลัก: รถยนต์; ประตู; กุญแจคล้อง; หน้าต่าง; อื่นๆ
bg-BG: Предназначение на ключа: Автомобил; Врата; Катинар; Прозорец; Други
ko: 주 용도: 자동차; 문; 자물쇠; 창문; 기타
hr-HR: Namjena ključa: Automobil; Vrata; Lokot; Prozor; Ostalo
ja: 鍵の用途: 車; ドア; 南京錠; 窓; その他
de: Hauptzweck: Pkw; Tür; Vorhängeschloss; Fenster; Sonstiges
pt-BR: Objetivo principal: Carro; Porta; Cadeado; Janela; Outro
tr: Temel amaç: Araba; Kapı; Asma kilit; Pencere; Diğer
zh-TW: 鑰匙用途: 車; 門; 掛鎖; 窗戶; 其他
cs: Hlavní účel: Automobil; Dveře; Visací zámek; Okno; Jiné
it: Funzione principale: Automobile; Porta; Lucchetto; Finestra; Altro